---
title: "Modelos lineales para conciliación pre-judicial"
author: "Mónica Zamudio"
date: "5 de noviembre de 2016"
output: html_document
---

```{r setup, include=FALSE}
knitr::opts_chunk$set(echo = F)

library(tidyverse)
library(tab)
library(knitr)
library(lmtest)
library(sandwich)
library(gmodels)
library(dummies)

source("../lib/tabglm2.R")
```

```{r}
df <- readRDS("../clean_data/observaciones.RDS")
```

**Nota: Las cantidades están truncadas al 99 percentil, separando por modo de término

```{r}
trunca99 <- function(x){
  cuantil99 <- quantile(x, .99, na.rm=T, type=1)
  x [x>cuantil99] <- cuantil99
  x
}

df_exp <- group_by(df, modo_termino) %>% 
  mutate_each(funs(trunca99), liq_total, liq_total_tope) %>%
  data.frame(.) %>%
  dummy.data.frame(names=c("junta", "giro_empresa"))
 
totales <- sapply(df_exp[grep("giro_empresa", names(df_exp))], sum)
totales_drop <- totales[totales<40]

df_exp <- mutate(df_exp, giro_empresa99 = sum(df_exp[names(totales_drop)], na.rm=T)) %>%
      select(., -one_of(names(totales_drop)))

tabula_modelo <- function(modelo){
print(paste0("R2: ", 1-modelo$deviance/modelo$null.deviance))
tabla <- cbind(tabglm2(modelo, n=T),coeftest(modelo, vcov = vcovHC(modelo, "HC1"))[, 4])
colnames(tabla)[6] <- "P (robust)"
kable(tabla, rownames=F)
}

giros <- select(df_exp, starts_with("giro")) %>% names(.) 

formula_conv <- paste("liq_total ~ gen + antig + sueldo + horas_sem + trabajador_base + reinst + hextra + reclutamiento + ", paste(giros, collapse = "+")) %>% as.formula(.)

formula_laudos <- paste("liq_total_tope ~ gen + antig + sueldo + horas_sem + trabajador_base + reinst + hextra + reclutamiento + ", paste(giros, collapse = "+")) %>% as.formula(.)
```

## Convenios
```{r}
filter(df_exp, per_horas==3, modo_termino==1) %>%
glm(formula_conv, data=.) %>%
tabula_modelo(.)
```

## Laudo
```{r}
filter(df_exp, per_horas==3, modo_termino==3) %>%
glm(formula_laudos, data=.) %>%
tabula_modelo(.)
```

## Laudo con pago
```{r}
filter(df_exp, per_horas==3, modo_termino==3, liq_total_tope>0) %>%
glm(formula_laudos, data=.) %>%
tabula_modelo(.)
```

##### Varias preguntas aquí: 
1. Ideas para giros:
  * Revisar qué datos tiene INEGI por código SCIAN para hacer match con los giros    que existen en nuestros datos 
  * Palabras claves para operadores del experimento
  * Retroalimentación del razonamiento de los mismos operadores
2. Preguntas para dummy de reclutamiento
3. ¿Regularización? ¿Best Subset? 

#### Pendientes:
1. Cambiar truncada a 99 de laudos/convenios en nuestro código
2. Selección de variables:
  - Joyce selecciona manualmente variables rescatables
  - Mónica utiliza técnicas de selección de variables para modelos lineales; Mauricio vuelve a correr Random Forests con lo rescatable
3. Limpiar nombres de demandados
  - El equipo limpia nombres
  - Mónica investiga nombres de físicos
  - Usar datos de 2016 para encontrar nuevos jugadores y tirar a viejos, y ajustar nuestras dummies de "muy demandado" (propuesta: cortar después del puente de noviembre)
4. Captura de giros
5. Duraciones (ver los resultados que sacaron de la base histórica. Conjetura: nos va mejor con la media)

