---
title: "Modelos liquidación total para convenio (módulo de conciliación)"
author: "Sebastián Cano"
date: "23 de diciembre de 2016"
output: html_document
---

```{r setup, include=FALSE}
knitr::opts_chunk$set(echo = FALSE, warning = FALSE, error = FALSE, message = FALSE)
library(knitr)
library(lmtest)
library(sandwich)
library(gmodels)
library(dummies)
library(dplyr)
library(tab)

df_exp2 <- readRDS("../clean_data/observaciones.RDS")

```

## Modelos liquidación total SIN INCLUIR GIROS DE EMPRESA
### Modelo base 1
```{r}
reg_0 <- filter(df_exp2, modo_termino==1) %>%  glm(liq_total ~   sueldo + c_indem + gen+ top_dem + antig_15, data=.)
kable(tabglm(reg_0))
```
```{r}
N <- length(reg_0$y)
R2 <- 1-reg_0$deviance/reg_0$null.deviance
F.stat <- ((reg_0$null.deviance-reg_0$deviance)/(length(reg_0$coefficients)-1))/((reg_0$deviance)/(length(reg_0$y)-length(reg_0$coefficients)))
stats <- cbind(N, R2, F.stat)
kable(stats, digits = 4)
```

Valores p bajo heterocedasticidad
```{r}
kable(t(coeftest(reg_0, vcov = vcovHC(reg_0, "HC1")) [, 4]), digits = 2, align='l')
```

### Modelo base 2
```{r}
reg_1 <- filter(df_exp2, modo_termino==1) %>%  glm(liq_total ~  sueldo+ rec20 +c_indem + gen+ top_dem + antig_15, data=.)
kable(tabglm(reg_1))
```
```{r}
N <- length(reg_1$y)
R2 <- 1-reg_1$deviance/reg_1$null.deviance
F.stat <- ((reg_1$null.deviance-reg_1$deviance)/(length(reg_1$coefficients)-1))/((reg_1$deviance)/(length(reg_1$y)-length(reg_1$coefficients)))
stats <- cbind(N, R2, F.stat)
kable(stats, digits = 4)
```

Valores p bajo heterocedasticidad
```{r}
kable(t(coeftest(reg_1, vcov = vcovHC(reg_1, "HC1")) [, 4]), digits = 2, align='l')
```

### Los siguientes modelos toman como modelo base el "Modelo base 2"

### Modelo base + dummy prima dominical
```{r}
reg_2 <- filter(df_exp2, modo_termino==1) %>%  glm(liq_total ~  prima_dom + sueldo +rec20 +c_indem + gen+ top_dem + antig_15, data=.)
kable(tabglm(reg_2))
```
```{r}
N <- length(reg_2$y)
R2 <- 1-reg_2$deviance/reg_2$null.deviance
F.stat <- ((reg_2$null.deviance-reg_2$deviance)/(length(reg_2$coefficients)-1))/((reg_2$deviance)/(length(reg_2$y)-length(reg_2$coefficients)))
stats <- cbind(N, R2, F.stat)
kable(stats, digits = 4)
```

Valores p bajo heterocedasticidad
```{r}
kable(t(coeftest(reg_2, vcov = vcovHC(reg_2, "HC1")) [, 4]), digits = 2, align='l')
```

### Modelo base + dummy descanso semanal
```{r}
reg_3 <- filter(df_exp2, modo_termino==1) %>%  glm(liq_total ~  desc_sem + sueldo +rec20 +c_indem + gen+ top_dem + antig_15, data=.)
kable(tabglm(reg_3))
```
```{r}
N <- length(reg_3$y)
R2 <- 1-reg_3$deviance/reg_3$null.deviance
F.stat <- ((reg_3$null.deviance-reg_3$deviance)/(length(reg_3$coefficients)-1))/((reg_3$deviance)/(length(reg_3$y)-length(reg_3$coefficients)))
stats <- cbind(N, R2, F.stat)
kable(stats, digits = 4)
```

Valores p bajo heterocedasticidad
```{r}
kable(t(coeftest(reg_3, vcov = vcovHC(reg_3, "HC1")) [, 4]), digits = 2, align='l')
```

### Modelo base + dummy descanso obligatorio
```{r}
reg_4 <- filter(df_exp2, modo_termino==1) %>%  glm(liq_total ~  desc_ob + sueldo +rec20 +c_indem + gen+ top_dem + antig_15, data=.)
kable(tabglm(reg_4))
```
```{r}
N <- length(reg_4$y)
R2 <- 1-reg_4$deviance/reg_4$null.deviance
F.stat <- ((reg_4$null.deviance-reg_4$deviance)/(length(reg_4$coefficients)-1))/((reg_4$deviance)/(length(reg_4$y)-length(reg_4$coefficients)))
stats <- cbind(N, R2, F.stat)
kable(stats, digits = 4)
```

Valores p bajo heterocedasticidad
```{r}
kable(t(coeftest(reg_4, vcov = vcovHC(reg_4, "HC1")) [, 4]), digits = 2, align='l')
```

### Modelo base + dummy SARIMSSINFO
```{r}
reg_5 <- filter(df_exp2, modo_termino==1) %>%  glm(liq_total ~  sarimssinf + sueldo +rec20 +c_indem + gen+ top_dem + antig_15, data=.)
kable(tabglm(reg_5))
```
```{r}
N <- length(reg_5$y)
R2 <- 1-reg_5$deviance/reg_5$null.deviance
F.stat <- ((reg_5$null.deviance-reg_5$deviance)/(length(reg_5$coefficients)-1))/((reg_5$deviance)/(length(reg_5$y)-length(reg_5$coefficients)))
stats <- cbind(N, R2, F.stat)
kable(stats, digits = 4)
```

Valores p bajo heterocedasticidad
```{r}
kable(t(coeftest(reg_5, vcov = vcovHC(reg_5, "HC1")) [, 4]), digits = 2, align='l')
```

### Modelo base + dummy horas extras reclamadas
```{r}
reg_6 <- filter(df_exp2, modo_termino==1) %>%  glm(liq_total ~  hextra + sueldo +rec20 +c_indem + gen+ top_dem + antig_15, data=.)
kable(tabglm(reg_6))
```
```{r}
N <- length(reg_6$y)
R2 <- 1-reg_6$deviance/reg_6$null.deviance
F.stat <- ((reg_6$null.deviance-reg_6$deviance)/(length(reg_6$coefficients)-1))/((reg_6$deviance)/(length(reg_6$y)-length(reg_6$coefficients)))
stats <- cbind(N, R2, F.stat)
kable(stats, digits = 4)
```

Valores p bajo heterocedasticidad
```{r}
kable(t(coeftest(reg_6, vcov = vcovHC(reg_6, "HC1")) [, 4]), digits = 2, align='l')
```

### Modelo base + dummy prima de antigüedad
```{r}
reg_7 <- filter(df_exp2, modo_termino==1) %>%  glm(liq_total ~  prima_antig + sueldo +rec20 +c_indem + gen+ top_dem + antig_15, data=.)
kable(tabglm(reg_7))
```
```{r}
N <- length(reg_7$y)
R2 <- 1-reg_7$deviance/reg_7$null.deviance
F.stat <- ((reg_7$null.deviance-reg_7$deviance)/(length(reg_7$coefficients)-1))/((reg_7$deviance)/(length(reg_7$y)-length(reg_7$coefficients)))
stats <- cbind(N, R2, F.stat)
kable(stats, digits = 4)
```

Valores p bajo heterocedasticidad
```{r}
kable(t(coeftest(reg_7, vcov = vcovHC(reg_7, "HC1")) [, 4]), digits = 2, align='l')
```

### Modelo base + interacción entre prima de antigüedad y dummy antigüedad mayor a 15 años
```{r}
reg_8 <- filter(df_exp2, modo_termino==1) %>%  glm(liq_total ~  prima_antig*antig_15 + sueldo +rec20 +c_indem + gen+ top_dem , data=.)
kable(tabglm(reg_8))
```
```{r}
N <- length(reg_8$y)
R2 <- 1-reg_8$deviance/reg_8$null.deviance
F.stat <- ((reg_8$null.deviance-reg_8$deviance)/(length(reg_8$coefficients)-1))/((reg_8$deviance)/(length(reg_8$y)-length(reg_8$coefficients)))
stats <- cbind(N, R2, F.stat)
kable(stats, digits = 4)
```

Valores p bajo heterocedasticidad
```{r}
kable(t(coeftest(reg_8, vcov = vcovHC(reg_8, "HC1")) [, 4]), digits = 2, align='l')
```

Notemos que en los modelos anteriores, solo la dummy de reclamo de horas extras resultó ser significativa. Además, al hacer la prueba de heterocedasticidad, el sueldo pierde significancia estadística. 

## Mejores modelos y su versión logarítmica

### Modelo 1
```{r}
reg_9 <- filter(df_exp2, modo_termino==1) %>%  glm(liq_total ~ hextra + sueldo+ rec20 +c_indem + gen+ top_dem + antig_15, data=.)
kable(tabglm(reg_9))
```
```{r}
N <- length(reg_9$y)
R2 <- 1-reg_9$deviance/reg_9$null.deviance
F.stat <- ((reg_9$null.deviance-reg_9$deviance)/(length(reg_9$coefficients)-1))/((reg_9$deviance)/(length(reg_9$y)-length(reg_9$coefficients)))
stats <- cbind(N, R2, F.stat)
kable(stats, digits = 4)
```

Valores p bajo heterocedasticidad
```{r}
kable(t(coeftest(reg_9, vcov = vcovHC(reg_9, "HC1")) [, 4]), digits = 2, align='l')
```

### Modelo 1 (versión logarítmica)
```{r}
reg_10 <- filter(df_exp2, modo_termino==1) %>%  glm(ln_liq_total ~  hextra + sueldo+ rec20 +ln_c_indem + gen+ top_dem + antig_15, data=.)
kable(tabglm(reg_10))
```
```{r}
N <- length(reg_10$y)
R2 <- 1-reg_10$deviance/reg_10$null.deviance
F.stat <- ((reg_10$null.deviance-reg_10$deviance)/(length(reg_10$coefficients)-1))/((reg_10$deviance)/(length(reg_10$y)-length(reg_10$coefficients)))
stats <- cbind(N, R2, F.stat)
kable(stats, digits = 4)
```

Valores p bajo heterocedasticidad
```{r}
kable(t(coeftest(reg_10, vcov = vcovHC(reg_10, "HC1")) [, 4]), digits = 2, align='l')
```

### Modelo 2 
Eliminamos la variable de antigüedad mayor a 15 años para sustituirla por la variable c_antiguedad
```{r}
reg_11 <- filter(df_exp2, modo_termino==1) %>%  glm(liq_total ~  c_antiguedad+hextra + sueldo+ rec20 +c_indem + gen+ top_dem, data=.)
kable(tabglm(reg_11))
```
```{r}
N <- length(reg_11$y)
R2 <- 1-reg_11$deviance/reg_11$null.deviance
F.stat <- ((reg_11$null.deviance-reg_11$deviance)/(length(reg_11$coefficients)-1))/((reg_11$deviance)/(length(reg_11$y)-length(reg_11$coefficients)))
stats <- cbind(N, R2, F.stat)
kable(stats, digits = 4)
```

Valores p bajo heterocedasticidad
```{r}
kable(t(coeftest(reg_11, vcov = vcovHC(reg_11, "HC1")) [, 4]), digits = 2, align='l')
```

### Modelo 2 (versión logarítmica)
```{r}
reg_12 <- filter(df_exp2, modo_termino==1) %>%  glm(ln_liq_total ~  ln_c_antiguedad+hextra + sueldo+ rec20 +ln_c_indem + gen+ top_dem, data=.)
kable(tabglm(reg_12))
```
```{r}
N <- length(reg_12$y)
R2 <- 1-reg_12$deviance/reg_12$null.deviance
F.stat <- ((reg_12$null.deviance-reg_12$deviance)/(length(reg_12$coefficients)-1))/((reg_12$deviance)/(length(reg_12$y)-length(reg_12$coefficients)))
stats <- cbind(N, R2, F.stat)
kable(stats, digits = 4)
```

Valores p bajo heterocedasticidad
```{r}
kable(t(coeftest(reg_12, vcov = vcovHC(reg_12, "HC1")) [, 4]), digits = 2, align='l')
```

## Modelos liquidación total INCLUYENDO GIROS DE EMPRESA Y VARIABLE RECLUTAMIENTO
# Modelo estándar
```{r}
reg_13 <- filter(df_exp2, modo_termino==1) %>%  glm(liq_total ~  c_antiguedad+hextra + sueldo+ rec20 +c_indem + 
          gen+ top_dem + reclutamiento + giro_empresa00+ giro_empresa22+ giro_empresa31 + + giro_empresa32 +
          giro_empresa33 + giro_empresa43 + giro_empresa46 + giro_empresa48 + giro_empresa49 +
          giro_empresa51 + giro_empresa52 + giro_empresa53 + giro_empresa54 + giro_empresa55 +
          giro_empresa56 + giro_empresa61 + giro_empresa62 + giro_empresa71 + giro_empresa72  , data=.)
kable(tabglm(reg_13))
```
```{r}
N <- length(reg_13$y)
R2 <- 1-reg_13$deviance/reg_13$null.deviance
F.stat <- ((reg_13$null.deviance-reg_13$deviance)/(length(reg_13$coefficients)-1))/((reg_13$deviance)/(length(reg_13$y)-length(reg_13$coefficients)))
stats <- cbind(N, R2, F.stat)
kable(stats, digits = 4)
```

Valores p bajo heterocedasticidad
```{r}
kable(t(coeftest(reg_13, vcov = vcovHC(reg_13, "HC1")) [, 4]), digits = 2, align='l')
```

# Modelo logarítmico
```{r}
reg_14 <- filter(df_exp2, modo_termino==1) %>%  glm(ln_liq_total ~  ln_c_antiguedad+hextra + sueldo+ rec20 +ln_c_indem + 
          gen+ top_dem + reclutamiento + giro_empresa00+ giro_empresa22+ giro_empresa31 + + giro_empresa32 +
          giro_empresa33 + giro_empresa43 + giro_empresa46 + giro_empresa48 + giro_empresa49 +
          giro_empresa51 + giro_empresa52 + giro_empresa53 + giro_empresa54 + giro_empresa55 +
          giro_empresa56 + giro_empresa61 + giro_empresa62 + giro_empresa71 + giro_empresa72  , data=.)
kable(tabglm(reg_14))
```
```{r}
N <- length(reg_14$y)
R2 <- 1-reg_14$deviance/reg_14$null.deviance
F.stat <- ((reg_14$null.deviance-reg_14$deviance)/(length(reg_14$coefficients)-1))/((reg_14$deviance)/(length(reg_14$y)-length(reg_14$coefficients)))
stats <- cbind(N, R2, F.stat)
kable(stats, digits = 4)
```

Valores p bajo heterocedasticidad
```{r}
kable(t(coeftest(reg_14, vcov = vcovHC(reg_14, "HC1")) [, 4]), digits = 2, align='l')
```

