---
title: "Modelo laudo definitivo"
author: "Sebastián Cano"
date: "8 de febrero de 2017"
output: html_document
---

```{r setup, include=FALSE}
knitr::opts_chunk$set(echo = FALSE, warning = FALSE, error = FALSE, message = FALSE)
library(knitr)
library(lmtest)
library(sandwich)
library(gmodels)
library(dummies)
library(dplyr)
library(tab)

df_exp2 <- readRDS("../clean_data/observaciones.RDS")
source("../explore/cv_plot.R")
load("../explore/cv_resultados.RData") 

```

### Modelo para la calculadora pero con sustitución de top despacho por top demandado, eliminación de utilidades y sustitución de juntas por giros de un dígito
```{r}
reg_0 <- filter(df_exp2, modo_termino==3 & liq_total_tope>1) %>% 
         glm(liq_total_tope ~ c_antiguedad +c_indem +c_rec20 + top_dem +c_recsueldo + gen +codem +
            giro_4 + giro_5 + giro_6+ giro_7, data=.)
kable(tabglm(reg_0))
```
```{r}
N <- length(reg_0$y)
R2 <- 1-reg_0$deviance/reg_0$null.deviance
F.stat <- ((reg_0$null.deviance-reg_0$deviance)/(length(reg_0$coefficients)-1))/((reg_0$deviance)/(length(reg_0$y)-length(reg_0$coefficients)))
stats <- cbind(N, R2, F.stat)
kable(stats, digits = 4)
```

Valores p bajo heterocedasticidad
```{r}
kable(t(coeftest(reg_0, vcov = vcovHC(reg_0, "HC1")) [, 4]), digits = 2, align='l')
```

Media de los residuales:
```{r, echo=FALSE}
mean(cv_l31$liq_total - cv_l31$pred_liq_total, na.rm=T)
```

Correlación entre Y y Y_gorro:
```{r, echo=FALSE}
cor(cv_l31$liq_total, cv_l31$pred_liq_total, use = "pairwise.complete.obs")
```

Distribución de los residuales: (Y - Y_gorro) 
```{r, echo=FALSE}
dist_res(cv_l31)
```

Media de los residuales al cuadrado:
```{r, echo=FALSE}
mean((cv_l31$liq_total - cv_l31$pred_liq_total)^2, na.rm=T)
```

Distribución de los residuales al cuadrado: (Y - Y_gorro)^2 
```{r, echo=FALSE}
dist_res2(cv_l31)
```

