---
title: "Despidos a mujeres"
author: "Mónica Zamudio"
output: html_document
---

```{r setup, include=FALSE}
knitr::opts_chunk$set(echo = TRUE)
source('00_setup.R')

codes <- list(
'01' = 'Conflicto laboral y/o sindical',
'02' = 'Conflicto con su jefe o superior',
'03' = 'Falta de calificación o capacitación',
'04' = 'Ya no hubo más trabajo',
'05' = 'Incumplimiento con la empresa',
'06' = 'Discriminación por su aspecto físico',
'07' = 'La edad (joven o viejo)',
'08' =  'Enfermedad o discapacidad',
'09' = 'Embarazo y/o responsabilidades maternas',
'10' = 'Ninguno de los anteriores',
'99' = 'No sabe'
)

get_code <- function(x){
  ifelse(is.null(codes[[x]]), 
         NA, 
         codes[[x]])
  }

decode <- function(x){
  sapply(x, get_code) %>%
    unlist() %>%
    unname()
}
```

Este documento es un cálculo simple de la distribución de condiciones de despido en mujeres.

Primero, leemos los datos, filtramos encuestas que no se terminaron y personas menores a 12 años. Juntamos variables sociodemográficas con variables sobre ocupación y empleo en una sola tabla.

```{r}
part2 <- dir("../data", 
             pattern = "coe2t1.*\\.dbf$", 
             full.names = TRUE, 
             recursive = T)

sdem <- dir("../data", 
            pattern = "sdemt1.*\\.dbf$", 
            full.names = TRUE, 
            recursive = T)

eda_filter <- c(paste0('0', 0:9),
                '10', '11')

key_vars <- c('CD_A',
              'ENT',
              'CON',
              'V_SEL',
              'N_HOG',
              'H_MUD',
              'N_REN')

sdem_df <- read.dbf(sdem) %>% 
  filter(R_DEF == '00',
         C_RES != '2',
         !(EDA %in% eda_filter)) %>%
  select(one_of(key_vars), SEX)

df <- read.dbf(part2) %>% 
  select(one_of(key_vars),
         FAC, P9B, P9C) %>%
  right_join(sdem_df)

```

La tabla de encuesta de variables sociodemográficas contiene factores de expansión. Vamos a tomar a todas  las mujeres que declararon ser despedidas en la última ocasión que se separaron de un empleo, y revisar las razones del despido. 

Ahora, los factores de expansión, para esta encuesta, ya representan la cuenta de personas del total de la población (asumo que nacional) que cada una de las observaciones representa. 
Así, para tener un estimador insesgado de la proporción de mujeres en cada categoría se suman los factores de expansión de cada renglón. 

*Para más información, consultar [aquí](http://www.beta.inegi.org.mx/contenidos/proyectos/enchogares/regulares/enoe/doc/con_basedatos_proy2010.pdf)*



```{r}
df %>%
  filter(P9B == '6',
         SEX == '2') %>%
  group_by(P9C) %>%
  summarise(freq = sum(FAC)) %>%
  mutate(freq = freq*100/sum(freq),
         P9C = decode(P9C)) %>%
  kable(digits = 2, 
        col.names = c('Razón', 'Porcentaje'),
        justify = 'centre',
        padding = 0)
```



